臺灣新北地方法院民事裁定　
111年度亡字第22號
聲  請  人  臺灣新北地方檢察署檢察官

上列聲請人因宣告林春平死亡事件，聲請公示催告，本院裁定如
下：
    主    文
一、准對失蹤人林春平（男，民國00年0月00日生，身分證統一
    編號：Z000000000號，最後設籍地址：新北市○○區○○路000 
    號4 樓，即新北○○○○○○○○）為宣告死亡之公示催告。
二、該失蹤人應於本公示催告揭示於本院公告處或資訊網路之翌
    日起六個月內，向本院陳報現尚生存，如不陳報，本院將宣
    告其為死亡。
三、無論何人，凡知該失蹤人之生死者，均應於上開時日以前，
    將其所知之事實，陳報本院。
    理    由
一、按失蹤人失蹤滿7年後，法院得因利害關係人或檢察官之聲
    請，為死亡之宣告；失蹤人為八十歲以上者，得於失蹤滿3
    年後，為死亡之宣告。民法第8條第1項、第2項定有明文。
    次按法院准許宣告死亡之聲請者，應公示催告。公示催告應
    揭示於法院公告處、資訊網路及其他適當處所；法院認為必
    要時，並得命登載於公報或新聞紙，或用其他方法公告之。
    又前開陳報期間，自揭示之日起，應有6個月以上。家事事
    件法第156條、第130條第3項至第5項分別定有明文。
二、聲請意旨略以：失蹤人林春平於民國00年0月00日生，係80
    歲以上之人，因行方不明，自94年7月25日起經列為失蹤人
    口後，迄今已逾3年仍未尋獲，為此聲請准予為公示催告等
    語。
三、聲請人主張上開事實，業據其提出失蹤人林春平失蹤人口系
    統資料報表、戶籍資料（現戶全戶）、戶籍謄本、戶籍登記
    申請書、中華民國臺灣地區入境證、健保投保紀錄查詢結果
    、内政部移民署110年12月16日移署資字第1100132880號函
    所附入出境名冊（查無失蹤人入出境資料） 、新北市政府
    社會局110年12月15日新北社老字第1102396197號函（查非
    中低收入戶或保護安置個案）、臺北市政府社會局110年12
    月13日北市社老字第1103180670號函(查非中低收入戶或保
    護安置個案）、新北市政府殯葬管理處110年12月13日新北
    殯館字第1105082572號函（查無喪葬資料）、臺北市殯葬管
    理處110年12月21曰北市殯儀二字第1103016010號函（查無
    治喪資料）、國軍退除役官兵輔導委員會110年12月17日輔
    服字第1100089092號 函 （無福利及津貼給付紀錄）、勞動
    部勞工保險局110年12月20日保普生字第11013057170號 函 
    （無請領年金給付紀錄）、行政院人事行政總處110年12月1
    6日總處資字第1100030710號函（未領有公教人員退撫給與
    ）、新北○○○○○○○○110年12月10日新北中戶字第1105758088
    號函、新北○○○○○○○○親屬鄰里長或鄰居訪查紀錄表等資料為
    證。復經本院依職權查閱失蹤人林春平之在監在押全國紀錄
    表，附卷可憑，堪信聲請人之主張為真實。而聲請人為臺灣
    新北地方檢察署檢察官，揆諸前開規定，聲請人所為聲請，
    核無不合，應予准許。
四、依家事事件法第156 條，裁定如主文。
中　　華　　民　　國　 111　　年　　4 　　月　　15　　日
                   家事法庭     法  官　陳苑文
以上正本係照原本作成。
如不服本裁定應於送達後10日內向本院提出抗告狀，並應繳納抗
告費新臺幣1,000元整。
中　　華　　民　　國　 111　　年　　4 　　月　　15　　日
                                書記官　許怡雅